

André Leite Carvalho

Desenvolvedor Front-End

cavalho.devel@gmail.com +55 11 94924-5875

Perfil

Desenvolvedor Front-End com mais de 3 anos de experiência, dedicado a transformar ideias inovadoras em realidade digital. Forte experiência em TypeScript, JavaScript, React, React Native e Angular.

Idiomas

Português: Nativo

Inglês: Intermediário

Informações Pessoais

Nacionalidade: Brasileiro

Localização: Carapicuíba - SP

Idade: 25 anos

Links

andrelcarvalho.netlify.app

im /carvalhoandree

🧭 /carvalhoandre

Experiência Profissional

Syndesi

Abril 2024 - Atual

Desenvolvedor Front-End

Especializado em React com proficiência em JavaScript/TypeScript e práticas de programação funcional, além de princípios SOLID.

Experiência com metodologias ágeis, gerenciamento de estado usando Zustand, controle de versão com Git e GitHub, consumo de APIs REST e resolução de desafios técnicos em equipe.

Hyperlocal

Março 2022 - Abril 2024

Desenvolvedor Front-End

Desenvolvimento e manutenção de aplicações web usando TypeScript, JavaScript, React, React Native e Angular.

Implementação de gerenciamento de estado usando Redux-Saga; Zustand.

Garantia de qualidade do código com JEST e Cypress para testes.

Colaboração em equipes ágeis (Scrum) para entrega de software de alta qualidadé.

Proative Technology

Agosto 2021 - Março 2022

Desenvolvedor Front-End

Participação ativa na concepção e desenvolvimento de projetos com foco em programação funcional. Responsável pelo controle de versão e gerenciamento de repositórios. Desenvolvimento de aplicações usando React e React Native.

Educação

Janeiro 2019 - Dezembro 2022

São Paulo - SP

Bacharelado em Ciência da Computação

Universidade Nove de Julho

Cursos E Certificações

Inglês

Ef English

Aulas práticas e interativas para desenvolver fluência na fala, escrita e compreensão.

Desenvolvimento Front-End

Origamid

Foco em desenvolvimento web, dividido em duas categorias: Front-End e UX/UI Design.

Certificação Scrum Trainer (CST)

CertiProf

ID da Certificação: 62756068

Habilidades

Linguagens e Frameworks

JavaScript, TypeScript, React, React Native and Angular

Gerenciamentos de Estado

Zustand, Redux-Saga e Redux Toolkit

Testes

JEST e Cypress

Controles de Versões

Git, GitHub e Azure

Princípios e Metodologias

SOLID, Programação Funcional e Ágil (Scrum)